Winner **DEDJI**

INGÉNIEUR DÉVELOPPEUR WEB

Profil

Travaillant dans le métier d'ingénieur informatique depuis plus de 3 ans, j'ai pour projet d'évoluer dans un nouvel environnement et de mettre en place de nouveaux projets innovants.

Polyvalente, dynamique, j'ai des connaissances dans divers technologies web et une grande capacité d'adaptation.

Contact



(Téléphone

06-50-21-20-10



Email

winnerconcilie@gmail.com



Address

2 Impasse Etienne Fourmont, 95220 Herblay



Linkedin

https://www.linkedin.com/in /winner-dedji-301576a4

Compétences

- NODE JS | EXPRESS
- PHP | LARAVEL
- JASCRIPT | REACT JS
- BOOSTRAP | TAILWIND CSS
- HTML5 | CSS3
- MONGO DB | MYSOL
- GIT | GITHUB | SVN
- LINUX
- AGILE SCRUM

Langues

ANGLAIS

Expérience professionnelle

Développeuse web Nov 2018 - Présent, LLIINNKK, Cergy

Environnement: PHP, NODE JS, EXPRESS, EJS, API REST, MONGO DB, TRELLO, GIT

Mission:

- Réaliser l'analyse technique
- Planifier et développer les fonctionnalités
- Créer les documentations fonctionnelles et techniques

Développeuse web, alternance Nov 2016- Nov 2018, Maires & Territoires, Cergy

Environnement: PHP, DRUPAL, MYSQL, TRELLO, SVN Mission:

- Optimiser et développer les fonctionnalités du site
- Mettre en place un sytème de backup automatique

Développeuse web, stage Juin 2016 - Nov 2016, Maires & Territoires, Cergy

Environnement: PHP, DRUPAL, TRELLO, SVN,

Mission:

- Maintenir et optimiser le site
- Créer de nouvelles fonctionnalités

Développeuse web, stage Août 2015 - Mars 2016, toocook, Cergy

Environnement: PHP, SYMFONY 2, TWIG, MYSQL

Mission:

- Créer de nouvelles fonctionnalités.
- Refaire l'interface de l'espace admin

Formation

2012 - 2013 Nov 2013 - Oct 2018

Master of Engineering Diplôme de Bac scientifique